【裁判字號】    99,訴,321
【裁判日期】    991007
【裁判案由】    強盜
【裁判全文】
臺灣苗栗地方法院刑事判決               99年度訴字第321號
公  訴  人  臺灣苗栗地方法院檢察署檢察官
被      告  丙○○
            丁○○
            甲○○
前三人共同
指定辯護人  曾桂釵律師
被      告  乙○○
選任辯護人  鞠金蕾律師
上列被告等因強盜案件，經檢察官提起公訴（98年度偵字第5201
、6703號、99年度偵字第2294號），本院判決如下：
    主  文
丙○○犯結夥攜帶兇器強盜罪，累犯，處有期徒刑捌年。扣案手
銬壹副、塑膠束帶壹條均沒收。
丁○○犯結夥攜帶兇器強盜罪，累犯，處有期徒刑捌年。扣案手
銬壹副、塑膠束帶壹條均沒收。
甲○○犯結夥攜帶兇器強盜罪，處有期徒刑肆年。扣案手銬壹副
、塑膠束帶壹條均沒收。
乙○○共同犯強制罪，處有期徒刑肆月，如易科罰金，以新臺幣
壹仟元折算壹日。
    犯罪事實
一、丙○○曾因違反槍砲彈藥刀械管制條例、違反毒品危害防制
    條例、過失傷害、妨害兵役治罪條例等案件，先後經臺灣宜
    蘭地方法院以93年度訴字第130 號、93年度訴字第317 號、
    94年度宜交簡字第9 號、94年度宜簡字第69號判決判處有期
    徒刑1 年6 月、7 月、3 月、3 月、3 月確定，嗣經減刑並
    定應執行刑為有期徒刑1 年3 月，於96年8 月2 日執行完畢
    。丁○○曾因違反毒品危害防制條例案件，經臺灣宜蘭地方
    法院先後以96年度訴字第23號、96年度宜簡字第76號判決判
    處有期徒刑10月、6 月，嗣經減刑為有期徒刑5 月、3 月，
    並接續執行，於97年1 月14日縮刑期滿執行完畢。
二、緣丙○○與庚○○因同在臺東岩灣技能訓練所執行感訓處分
    而認識。於98年8 月4 日，丙○○相約庚○○見面，同日上
    午9 、10時許，丙○○即與丁○○駕車前往庚○○位於苗栗
    縣竹南鎮龍鳳里后厝仔28之9 號5 樓505 室租屋處相聚，其
    間因渠等欲施用毒品，遂出資由庚○○至己○○位於苗栗縣
    竹南鎮○○里○○街187 巷15號3 樓306 室租屋處購買海洛
    因，嗣因渠等施用後發覺毒品純度甚低，丙○○、丁○○因
    而心生不滿，起意教訓己○○，並連絡甲○○前來幫忙，庚○○則因與己○○熟識，不願前去，惟丙○○等人不知己○○租屋處，庚○○乃要求乙○○帶領丙○○、丁○○、甲○○前往，乙○○明知丙○○、丁○○、甲○○係欲前往修理
    、教訓己○○，可預見渠等可能以強暴、脅迫之方式，使己○○行無義務之事或妨害己○○行使權利，竟仍基於縱發生
    上開結果亦不違背本意之不確定故意聯絡，於同日下午3 時
    20 分 許，駕駛車輛搭載丙○○、丁○○、甲○○至苗栗縣
    竹南鎮○○里○○街187 巷15號己○○租屋處之大樓，並帶
    領丙○○、丁○○、甲○○進入大樓，告知己○○租屋處之
    房號後，即在外等候；丙○○、丁○○、甲○○3 人上樓後
    ，竟從妨害自由之犯意，提升為意圖為自己不法所有之強盜
    犯意聯絡，由丙○○攜手銬1 副、丁○○則持預藏於背包內
    之外型酷似真槍之黑色手槍1 把（未扣案，無證據證明有殺
    傷力）及塑膠束帶，並交付客觀上可供為兇器使用之鐵撬1
    支（未扣案）予甲○○，3 人上樓至己○○所居住之306 室
    敲門，以佯稱警察要臨檢之方式，誘騙己○○開門否則即破
    門進入。待己○○開門後，丙○○隨即持手銬將己○○銬在
    浴室，使己○○不能抗拒，甲○○則將以棉被蓋住己○○女
    友戊○○，限制陳佳琪行動，並喝令其不准看，因陳佳琪不
    斷偷看，乃將陳佳琪拉往浴室，並以塑膠束帶將戊○○雙手
    綁在浴室毛巾架，至使陳佳琪不能抗拒，3 人即著手搜括屋
    內之己○○所有現金新臺幣（下同）31萬元、勞力士Ｋ金男
    用手錶1 只、藍寶石Ｋ金戒指1 個、SONY數位相機1 台、香
    菸1 條，及戊○○所有之愛其華女用鑽錶1 只、黃寶石Ｋ金
    鑽戒1 只、白Ｋ金尾戒2 只、面額500 元之消費券3 張等財
    物。得手後，丙○○、丁○○、甲○○再搭乘乙○○駕駛之
    自用小客車離開，並前往苗栗縣獅潭鄉仙山民宿朋分贓物。
    嗣陳佳琪、己○○掙脫後，報警處理，並扣得綑綁己○○與
    戊○○所用之手銬1 副、塑膠束帶1 條。甲○○事後得知案
    情業已曝光，乃於有偵查犯罪職權之公務員或機關知悉其涉
    犯本案犯行前，即主動向員警自首，並接受裁判。
三、案經臺灣苗栗地方法院檢察署檢察官指揮內政部警政署刑事
    警察局偵二隊暨苗栗縣警察局竹南分局偵辦後起訴。
    理  由
壹、證據能力部分：
一、被告丙○○、丁○○、甲○○之辯護人於本院準備程序時主
    張共同被告乙○○、證人庚○○、己○○、陳佳琪於警詢時
    之供述無證據能力；被告乙○○之辯護人則對於共同被告丙○○、丁○○、甲○○在警詢時之供述，主張無證據能力（
    見本院卷第83、116 頁）。
  (一)按被告以外之人於審判外之言詞或書面陳述，除法律有規定
    者外，不得作為證據，刑事訴訟法第159 條第1 項定有明文
    。查共同被告乙○○、證人庚○○、己○○、陳佳琪於警詢
    中之陳述，對被告丙○○、丁○○、甲○○而言，均屬於被
    告以外之人於審判外之陳述，為傳聞證據，且查無符合同法
    第159 條之2 、第159 條之3 得例外取得證據能力之規定，
    故共同被告乙○○、證人庚○○、己○○、陳佳琪之警詢筆
    錄對於被告丙○○、丁○○、甲○○而言，均無證據能力，
    不得作為認定被告丙○○、丁○○、甲○○有罪之依據。再
    共同被告丙○○、丁○○、甲○○於警詢之陳述對於被告乙○○而言，亦屬被告以外之人於審判外之言詞陳述紀錄，為
    傳聞證據，亦無刑事訴訟法第159 條之2 、第159 條之3 等
    例外容許傳聞證據具有證據能力之情形存在，故共同被告丙○○、丁○○、甲○○之警詢證詞對於被告乙○○而言，自
    無證據能力，不得作為認定被告乙○○有罪之依據。
  (二)次按被告以外之人於偵查中向檢察官所為之陳述，除顯有不
    可信之情況者外，得為證據，刑事訴訟法第159 條之1第2項
    定有明文。查證人庚○○、己○○之偵訊筆錄，為被告以外
    之人於偵查中向檢察官所為之言詞陳述紀錄，且經各該證人
    具結在卷，合於法定要件，復查無「顯有不可信之情況」，
    乃傳聞證據之例外情形，均有證據能力。又被告丁○○、甲○○對於其他共同被告而言，亦係立於證人之地位，渠等於
    檢察官偵訊時所為陳述，亦經踐行具結程序，本諸上揭相同
    理由，對於其他共同被告均有證據能力。
  (三)再按被告以外之人於審判外之陳述，雖不符刑事訴訟法第15
    9 條之1 至之4 之規定，而經當事人於審判程序同意作為證
    據，法院審酌該言詞陳述或書面陳述作成時之情況，認為適
    當者，亦得為證據；當事人、代理人或辯護人於法院調查證
    據時，知有第159 條第1 項不得為證據之情形，而未於言詞
    辯論終結前聲明異議者，視為有前項之同意，亦據刑事訴訟
    法第159 條之5 規範明確。經查：除上揭供述證據外，本案
    被告4 人、檢察官及辯護人等於本院準備程序中均未就其他
    證據資料之證據能力提出爭執，且迄於言詞辯論終結前，亦
    未就本院所調查之其他證據資料主張有刑事訴訟法第159 條
    第1 項不得為證據之情形，應認均已同意其他證據資料得作
    為本案之證據。從而，以下所述之其他證據資料，縱有屬傳
    聞證據，且不符刑事訴訟法第159 條之1 至之4 規定之情形
    者，業經本院審酌各該證據資料作成時之一切客觀情況，認
    均無不適當情事，而有證據能力。
二、至於現場照片、監視錄影器翻拍照片、贓物照片、陳佳琪傷
    勢照片、贓物認領保管單、扣案手銬1 副、塑膠束帶1 條等
    憑以認定本案犯罪事實之非供述證據，本院亦查無有何違反
    法定程序取得之情形，且上開各該證據均經本院於審判期日
    依法進行證據之調查、辯論，被告於訴訟上之防禦權，已受
    保障，故上開證據資料均有證據能力。
貳、實體部分：
一、被告丙○○、丁○○、甲○○部分：
  (一)訊據被告丙○○、丁○○、甲○○固不否認於前揭時、地，
    以上開方式，取走己○○所有現金、手錶、戒指、數位相機
    消費券等物，惟均否認有何強盜犯行，被告丙○○辯稱：伊
    是因為乙○○說要討債，才去找己○○，因為己○○開門後
    ，先動手攻擊，伊才用手銬銬住己○○，己○○後來也有同
    意讓伊等把財物拿走云云；被告丁○○辯稱：因為己○○欠
    乙○○錢，要伊等去討，討債的過程發生糾紛，不是強盜，
    只是妨害自由跟恐嚇云云；被告甲○○則辯稱：丙○○跟丁○○跟伊說要討債，伊才開車來找丙○○、丁○○，伊並沒
    有攜帶任何東西，係到現場時，丁○○有拿鐵撬給伊，進去
    己○○住處後，因為發生口角，才會制伏他們，己○○後來
    也有同意伊等拿錢，並告訴伊錢放在何處云云。經查：
  1.被告丙○○、丁○○、甲○○3 人搭乘被告乙○○駕駛之自
    用小客車，前往己○○上址租屋處，由丙○○攜手銬1 副、
    丁○○則持預藏於背包內之外型酷似真槍之黑色手槍1 把及
    塑膠束帶，並交付客觀上可供為兇器使用之鐵撬1 支予甲○○，並佯稱警察要臨檢，誘騙己○○開門，待己○○開門後
    ，丙○○即持手銬將己○○銬在浴室，使己○○不能抗拒，
    甲○○則將以棉被蓋住己○○女友戊○○，限制陳佳琪行動
    ，並喝令其不准看，因陳佳琪不斷偷看，乃將陳佳琪拉往浴
    室，並以塑膠束帶將戊○○雙手綁在浴室毛巾架，至使陳佳
    琪不能抗拒，3 人即動手取走己○○所有現金31萬元、勞力
    士Ｋ金男用手錶1 只、藍寶石Ｋ金戒指1 個、SONY數位相機
    1 台、香菸1 條，及戊○○所有之愛其華女用鑽錶1 只、黃
    寶石Ｋ金鑽戒1 只、白Ｋ金尾戒2 只、面額500 元之消費券
    3 張等財物等情，業經被告丁○○、甲○○於警詢、檢察官
    偵訊及本院審理時供述明確（見臺灣苗栗地方法院檢察署98
    年度偵字第5210號卷第155-164 、172-174 、183-185 、20
    0-202 頁）；核與證人即被害人己○○於檢察官偵訊時；證
    人陳佳琪於本院審理時證述之情節大致相符（見同署98年度
    他字第689 號卷第60-62 頁、本院卷第246 頁背面-250頁被
    面），並有現場照片、監視錄影器翻拍照片、贓物照片、陳
    佳琪傷勢照片及贓物認領保管單在卷可稽，復有手銬1 副、
    塑膠束帶1 條扣案可資佐證，堪可認定。
  2.被告丙○○、丁○○、甲○○雖辯稱：渠等係要處理己○○
    積欠乙○○之債務，己○○也有同意伊等拿取財物云云。惟
    證人即被害人己○○於檢察官偵查時證稱：98年8 月4 日約
    下午3 點20分，有人來敲門，自稱是伊朋友阿邦，但伊聽聲
    音不是，所以沒有開門，隔約5 分鐘，有一戴鴨舌帽的人敲
    門，說是警察叫伊開門，還帶1 支鐵撬，並說有搜索票，伊
    一開門就衝進來3 個人，有人手拿槍指著伊，有人拿手銬銬
    住伊，就搜房子，也沒有拿搜索票，伊女朋友陳佳琪被他們
    用棉被蓋起來，後來又把伊女朋友帶到廁所，用塑膠繩把她
    綁在衣架，伊不認識那3 個人，後來庚○○有把2 支手錶、
    2 個戒指、現金26萬還伊，並要求伊將口供改為債務糾紛，
    伊是真的被強盜，伊沒有與庚○○有債務糾紛等語（見同署
    98年度他字第689 號卷第60-62 頁）；證人陳佳琪於本院審
    理中結證稱：己○○一開始以為是警察所以開門，己○○並
    沒有攻擊那3 人，因為己○○以為是警察，那3 個人進來後
    ，有人拿槍、有人用棉被蒙住伊，伊有偷看，還被用槍敲頭
    ，後來也把伊關到廁所綁起來，伊有看到己○○被手銬銬起
    來，己○○沒有同意他們3 人拿房子裡的東西，他們沒有跟
    己○○有交談，只有問己○○還有沒有其他錢，也沒有提到
    己○○有欠人家錢或是受託來討債等語（見本院卷第250 及
    250 背面、第253 及253 頁背面），足見被害人己○○並未
    同意被告丙○○、丁○○、甲○○拿取屋內財物。再者，證
    人即同案被告乙○○否認有委託被告丙○○、丁○○、甲○○3 人向己○○催討債務，亦否認與己○○有何債務糾紛（
    見本院卷第301 頁背面-302頁），且依證人己○○、陳佳琪
    前揭證述，被告丙○○、丁○○、甲○○並未提及催討債務
    一事，參以被告丙○○、丁○○、甲○○亦自承其等並未持
    有己○○欠款之本票或借據等憑據（見本院卷第262 頁背面
    、280 、284 頁），果若被告丙○○、丁○○、甲○○等人
    確係前往催討債務，豈會未向己○○表明來意？又豈有未攜
    帶欠款憑據即向己○○催債？渠等所述，實與一般催討債務
    之情節相違，難以採信。
  3.又證人庚○○於檢察官偵訊及本院審理時均證結稱：當天丙○○與朋友開車來找伊，因為丙○○有施用海洛因，要伊去
    拿藥，伊在中午左右有去跟己○○購買海洛因，回來後丙○○他們施用，因為不純，無法解癮，說要去修理己○○，因
    為己○○是伊的朋友，伊不方便，就叫乙○○帶他們去，事
    情發生後，己○○跟伊說不要咬出他販賣毒品的事，伊會在
    偵訊時以債務糾紛解決，所以伊才聯絡丙○○，將搶來的東
    西拿出來，看雙方可不可以用債務糾紛解決（見同署98年度
    偵字第5201號卷第149-150 頁、本院卷第157-163 頁），而
    證人庚○○與被告丙○○、丁○○、甲○○等人並無過節或
    仇怨，倘係單純欠款糾紛，自無偽稱係毒品買賣糾紛之理，
    益徵被告丙○○、丁○○、甲○○前揭辯稱難以憑採。
  4.按共同實施犯罪行為，在合同意思範圍內，相互利用他人之
    行為，以達其犯罪之目的，原不必每一階段均參與，祇須分
    擔犯罪行為之一部，即應對於全部所發生之結果共同負責。
    而共同正犯之意思聯絡，不限於事前有所協議，於行為當時
    ，基於相互之認識，以共同犯罪之意思參與者，亦無礙於共
    同正犯之成立，最高法院28年上字第3110號判例、94年度臺
    上字第5480號判決意旨可參。查被告甲○○與被告丙○○、
    丁○○，雖未曾就具體之犯罪細節與分工有所討論，然在犯
    案現場共同被告丙○○持手銬銬住己○○，被告丁○○持槍
    指著被害人，被告甲○○則以棉被將陳佳琪蓋住，喝令其不
    准看，並搜括財物，再將被害人陳佳琪帶到廁所綁住，3 人
    始行離去，已如前述，從其犯案過程均未曾停頓或有任何出
    面阻止之客觀情狀觀之，堪信被告甲○○與被告丙○○、丁○○3 人於進入被害人己○○租屋處前，已就前開分工之細
    節有所討論，應有將他人所為視為自己所為之意。從而，被
    告甲○○、丙○○、丁○○3 人於事前或事中主觀已有共同
    基於意圖為自己不法所有，與強盜他人財物之犯意聯絡，並
    以上開強暴之方式，致使被害人己○○、陳佳琪不能抗拒，
    而強取屋內財物得手等情，洵堪認定。
  (二)綜上，被告丙○○、丁○○、甲○○上開辯詞，顯係其事後
    卸責之飾詞，且與上述事證不相符合，委難遽信。本件事證
    明確，被告丙○○、丁○○、甲○○3 人上述加重強盜之犯
    行，堪以認定。
二、被告乙○○部分：
  (一)訊據被告乙○○對於上揭時地，明知被告丙○○、丁○○、
    甲○○欲修理、教訓己○○，仍帶領渠等至己○○租屋處，
    並在外等候等情坦承不諱，然否認有何強盜犯行，辯稱：伊
    係因為丙○○、丁○○、甲○○不知己○○住處，而庚○○
    與己○○認識，不願出面，庚○○要求伊帶丙○○等人前去
    ，告訴己○○住處，再帶他們回來，伊沒有上樓不知道他們
    做什麼，但當時他們不是要去搶劫等語。經查：
  1.證人庚○○於檢察官偵查及本院審理時均結證稱：伊向己○○買回海洛因，因為不純，無法解癮，丙○○他們說要去修
    理己○○，因為伊認識己○○，不方便過去，就叫乙○○帶
    他們過去等語（見同署98年度偵字第5201號卷第149 頁、本
    院卷第160 頁及背面），核與被告乙○○所述情節相符，其
    前揭所辯顯非無據。再證人即同案被告丁○○於本院審理時
    亦證稱：乙○○不知道伊與丙○○有帶槍、塑膠束帶、手銬
    、鐵撬等物，伊是放在包包裡面，鐵撬是在乙○○車上拿的
    ，乙○○不知道伊有拿走，伊直接就放到包包裡，乙○○是
    庚○○叫他載我們去，乙○○應該不知道我們要去做什麼，
    因為後來他聽到的時候很驚訝等語（見本院卷第288 頁及背
    面、293 、294 頁及背面），益徵被告乙○○辯稱：伊不知
    道丙○○3 人要去搶劫乙節，應非子虛。
  2.雖證人即共同被告丙○○、丁○○、甲○○均供稱：搶得的
    財物，除渠等3 人各分5 萬元外，餘均交予乙○○云云。然
    此為被告乙○○所否認，而觀諸證人即共同被告丙○○、丁○○、甲○○於本院審理時所述，渠等就搶得財物後，由何
    人保管？如何分贓？由誰分贓？等情節，均供述不一，相互
    間亦有齟齬（見本院卷第263 頁背面-266、278-279 、294
    頁），渠等所述已難遽信。再參以證人庚○○證稱：還給己○○的財物，是伊跟乙○○到宜蘭去跟丙○○他們拿回來的
    ，伊都是跟丙○○連絡要回財物，伊有交還己○○現金26萬
    元、手錶還有戒指，都是跟丙○○拿的，在宜蘭烏石漁港那
    邊跟他們拿的等語（見本院卷第166-167 頁），更加佐證被
    告丙○○、丁○○、甲○○所述渠等僅有拿各5 萬元現金云
    云，顯係避重就輕之詞，難以執此認定被告乙○○與被告丙○○、丁○○、甲○○間就上開加重強盜犯行有何犯意聯絡
    或行為分擔。
  3.按共同正犯之所以應對其他共同正犯所實施之行為負其全部
    責任者，以就其行為有犯意之聯絡為限，若他犯所實施之行
    為，超越原計畫之範圍，而為其所難預見者，則僅應就其所
    知之程度，令負責任，未可概以共同正犯論（最高法院50年
    臺上字第1060號判例意旨參照）。查被告乙○○固自承其知
    悉被告丙○○、丁○○、甲○○要去修理己○○（見本院卷
    第298 頁及背面、305 頁），衡情應可預見被告丙○○、丁○○、甲○○可能會以暴力之方式妨害己○○行使權利或使
    其行無義務之事，惟其既不知道被告丙○○等3 人有攜帶器
    械，且僅在樓下等候，未實際參予強盜犯行，對於被告丙○○、丁○○、甲○○上樓後對己○○、陳佳琪強盜財物，實
    難期事前有所預知，更難謂事中有何明示或默示之意思合致
    ，自無從認被告乙○○與被告丙○○、丁○○、甲○○有何
    加重強盜之犯意聯絡，是僅能認有強制之犯意聯絡。
  (二)綜上所述，被告乙○○上述基於不確定故意使人行無義務之
    事或妨害人行使權利之犯行，堪以認定。
三、論罪科刑：
  (一)按刑事法加重要件中所稱之兇器，乃泛指得供為殺、傷人之
    生命、身體之一切器物而言。又刑法第321 條第1 項第3 款
    之攜帶兇器竊盜罪，係以行為人攜帶兇器竊盜為其加重條件
    ，此所謂兇器，其種類並無限制，凡客觀上足對人之生命、
    身體、安全構成威脅，具有危險性之兇器均屬之，且祇須行
    竊時攜帶此種具有危險性之兇器為已足，並不以攜帶之初有
    行兇之意圖為必要。查被告丙○○、丁○○、甲○○於強盜
    時所持之鐵撬，據被告丁○○、甲○○供述約有20-30 公分
    ，且為金屬材質（見本院卷第281 、282 、283 、294 背面
    、311-312 頁），客觀上顯具有危險性而得作為兇器使用，
    是被告丙○○、丁○○、甲○○所為，均係犯刑法第330 條
    第1 項之犯強盜罪而有第321 條第1 項第3 款、第4 款之結
    夥攜帶兇器情形之加重強盜罪。被告乙○○則係犯刑法第30
    4 條第1 項之強制罪。被告丙○○、丁○○、甲○○3 人間
    就上開強盜犯行；渠等與被告乙○○間就上述強制罪犯行，
    有犯意之聯絡及行為之分擔，均為共同正犯。
  (二)起訴意旨雖認被告乙○○就強盜被害人己○○、陳佳琪部分
    ，係與被告丙○○、丁○○、甲○○共犯刑法第330 第1 項
    之加重強盜罪嫌，然被告乙○○雖明知被告丙○○、丁○○
    、甲○○係欲前往修理、教訓己○○，可預見渠等可能以強
    暴、脅迫之方式，使己○○行無義務之事或妨害己○○行使
    權利，仍帶領被告丙○○等3 人至己○○住處，就此部分堪
    認有與被告丙○○3 人有不確定之犯意聯絡，惟對被告丙○○、丁○○、甲○○3 人臨時升高為強盜犯意而為之，難認
    在被告乙○○之強制罪犯意聯絡內，已如前述，公訴人認被
    告乙○○係共同犯加重強盜罪嫌，尚有未洽，惟其基本之社
    會事實相同，爰依刑事訴訟法第300 條變更檢察官起訴適用
    之法條。
  (三)被告丙○○、丁○○前有如犯罪事實欄一(一)所載之刑案科刑
    及徒刑執行紀錄，被告丙○○於96年8 月2 日執行完畢；被
    告丁○○則於97年1 月14日縮刑期滿執行完畢等情，有臺灣
    高等法院被告前案紀錄表在卷可參，被告丙○○、丁○○於
    受有期徒刑之執行完畢後，5 年內故意再犯本件有期徒刑以
    上之罪，均為累犯，應依刑法第47條第1 項規定，加重其刑
    。
  (四)又本案案發後，被害人溫正雖旋報警處理，併由警循線查獲
    被告乙○○，然斯時尚不知被告甲○○涉案，而被告甲○○
    即在有偵查犯罪職權之公務員或機關知悉其涉犯本案犯行前
    ，主動向員警自首，並接受裁判等情，有被告甲○○警詢筆
    錄、本院公務電話紀錄在卷可稽（見同署98年度偵字第5201
    號卷第155-157 頁、本院卷第36頁），足認被告甲○○已合
    於刑法第62條前段所定對於未發覺之犯罪自首而接受裁判之
    要件，爰依該條規定減輕其刑。
  (五)爰審酌被告丙○○、丁○○、甲○○以暴力之手段，強取被
    害人財物，不僅危及被害人之財產，亦對被害人身心造成嚴
    重傷害，危害社會治安至鉅，惡性非輕；被告乙○○明知被
    告丙○○等人欲前往修理、教訓被害人己○○，仍帶領前往
    ，並在外等候接應，行為亦屬可議，並考量渠等犯罪動機、
    被告等人參與犯行分工程度、犯罪後態度、所得財物、素行
    等一切情狀，分別量處如主文所示之刑。
  (六)另被告持以犯控制被害人行動所用之手銬1 副、塑膠束帶1
    條等物，分別為被告丙○○、丁○○所有，業據渠等陳明在
    卷（見本院卷第271 頁背面、288 頁背面-289、293 頁背面
    ），且係供本案犯罪所用，均依刑法第38條第1 項第2 款之
    規定宣告沒收之。至於鐵撬1 支、類似真槍之黑色手槍1 把
    （無證據證明有殺傷力），雖各為被告乙○○、丁○○所有
    ，且係供犯罪所用之物，但均未扣案，又非義務沒收之物，
    為免日後執行困難，爰不予宣告沒收。
據上論斷，應依刑事訴訟法第299 條第1 項前段、第300 條，刑
法第28條、第330 條第1 項、第304 條第1 項、第47條第1 項前
段、第62條、第41條第1 項前段、第38條第1 項第2 款，刑法施
行法第1 條之1 。
本案經檢察官盧美如到庭執行職務。
中    華    民    國    99    年    10    月    7     日
                  刑事第三庭  審判長法  官  柳章峰
                                    法  官  顏苾涵
                                    法  官  林佩儒
以上正本證明與原本無異。
如不服本判決，應於收受送達後10日內向本院提出上訴書狀，其
未敘述上訴之理由者並得於提起上訴後10日內向本院補提理由書
（均須按他造當事人之人數附繕本）「切勿逕送上級法院」。
                                    書記官  陳玲君
中    華    民    國    99    年    10    月    7     日
附錄本案論罪科刑法條全文:
刑法第304條
以強暴、脅迫使人行無義務之事或妨害人行使權利者，處3 年以
下有期徒刑、拘役或3 百元以下罰金。
前項之未遂犯罰之。
刑法第330條第1項
犯強盜罪而有第321 條第1 項各款情形之一者，處7 年以上有期
徒刑。
刑法第321條
 犯竊盜罪而有左列情形之一者，處6 月以上5年以下有期徒刑：
 一於夜間侵入住宅或有人居住之建築物、船艦，或隱匿其內而
 犯之者。
 二  毀越門扇、牆垣或其他安全設備而犯之者。
 三  攜帶兇器而犯之者。
 四  結夥三人以上而犯之者。
 五  乘火災、水災或其他災害之際而犯之者。
 六  在車站或埠頭而犯之者。
 前項之未遂罰之。
 刑法第328條第1項
 意圖為自己或第三人不法之所有，以強暴、脅迫、藥劑、催眠術
 或他法，至使不能抗拒，而取他人之物或使其交付者，為強盜罪
 ，處5年以上有期徒刑。

司法院資訊處製作；財團法人民間司法改革基金會備份。
